臺灣臺南地方法院刑事判決　
111年度易字第898號
公  訴  人  臺灣臺南地方檢察署檢察官
被      告  王綉棻


上列被告因侮辱案件，經檢察官提起公訴（111年度偵字第8780
號）後，經本院審理後並判決如下：
    主  文
王綉棻犯公然侮辱罪，處拘役拾日，如易科罰金，以新臺幣壹仟
元折算壹日。
    事  實
一、王綉棻與李佩珊均為臺南市○區○○街000號金華市場之攤商，
    因細故而生嫌隙，王綉棻竟基於公然侮辱之犯意，於民國11
    0年9月間某日，在不特定人均得共見共聞之金華市場內，以
    「去旁邊給人幹」之穢語辱罵李佩珊，足以貶損李佩珊之之
    人格及社會評價。
二、案經李佩珊訴由臺灣臺南地方檢察署檢察官偵查起訴。
    理  由
壹、證據能力之判斷：
一、按被告以外之人於審判外之言詞或書面陳述，除法律有規定
    者外，不得作為證據，刑事訴訟法第159條第1項定有明文，
    查證人李佩珊於警詢及檢察事務官訊問時所為之證述、證人
    馬美香於檢察事務官訊問時所為之證述，係被告王綉棻以外
    之人於審判外之陳述，且被告王綉棻不同意作為證據，原則
    上不得作為認定被告王綉棻犯罪之證據資料。另亦無證據得
    證前開證人於警詢及檢察事務官訊問時之陳述具有刑事訴訟
    法第159條之2所示「具有較可信之特別情況，且為證明犯罪
    事實存否所必要」之回復證據能力之外部情況要件，是前揭
    證人等於警詢及檢察事務官訊問時所為之證述，應不得採為
    本案證據。
二、本案其餘認定有罪事實所引用之證據，檢察官、被告均未曾
    就證據能力表示異議，而各該證據依刑事訴訟法規定，經核
    亦無不具證據能力之情事，故均得作為認定被告犯罪事實之
    依據，合先敘明。
貳、犯罪事實之認定：
一、訊據被告固坦承曾對告訴人口出「去旁邊給人幹」等穢語，
    惟否認涉有公然侮辱犯行，辯稱：其係在109年間對告訴人
    為前揭言語，並非起訴事實所指110年9月間云云。
二、經查：
  ㈠被告王綉棻與告訴人李佩珊均為臺南市○區○○街000 號金華市
    場之攤商一節，業據被告於本院審理時自承不諱（參見本院
    卷第32頁至第33頁），並經證人李佩珊於本院審理時結證明
    確（參見第57頁），此部分事實應堪認定。
  ㈡訊據被告於警詢中供稱：「（問：妳有無以言詞『去旁邊給人
    幹』（台語）辱罵告訴人李佩珊？）答：沒有。」、「（問
    ：於何時、地以言詞『去旁邊給人幹』（台語）辱罵告訴人李
    佩珊？）答：沒有。」（參見警卷第1頁背面），嗣於本院
    審理時改稱：其曾為前揭言語，但係在109年間所為云云，
    其前後供述不一，是否屬實，當非無疑。
　㈢訊據證人李佩珊於本院審理時到庭結證稱：「（問：你能否
    確定被告王綉棻當時對妳辱罵『你去旁邊給人幹』這句話是在
    110年的9月份對妳說的？）答：對，沒錯。」、「（問：你
    是如何確定這件事情是發生在110年9月份呢？）答：因這件
    事情過後沒多久就發生水龍頭事件。」（參見本院卷第59頁
    ）；而證人即在場見聞之馬美香於本院審理時亦結證稱：「
    （問：你是否記得在111年7月7日偵查中所述內容為何？）
    答：我跟檢察官陳述說那天早上他們在衝突，起先在罵什麼
    我沒有留意聽，後來就比較激烈我就剛好在旁邊現場我就注
    意聽，我就聽到王綉棻說用台語說『妳去旁邊給人幹』，李佩
    珊就說『你再說一次，我就要去告你』大概重點是這樣，前面
    講什麼我沒聽清楚。」、「（問：是今年還是去年、前年？
    ）答：應該是去年。」（參見本院卷第64頁至第65頁），此
    外，亦有證人李佩珊提出發生於000年00月0日即所謂水龍頭
    事件之影片3段在案可參。從而，堪認被告對證人李佩珊所
    為「妳去旁邊給人幹」等穢語，確係110年9月間某日所為。
    被告辯稱，其所為前開言語係在109年9月間所為云云，與事
    實不符，當無可採。
　㈣綜上所述，本件事證明確，被告公然侮辱犯行洵堪認定，自
    應依法論科。
參、論罪科刑：核被告所為係犯刑法第309條第1項之公然侮辱罪
    。爰審酌被告犯罪動機、手段、犯罪時所受之刺激、對告訴
    人名譽造成之影響、犯罪後否認犯行之態度；並斟酌被告之
    智識程度、家庭及生活狀況（均詳卷）等一切情狀，量處如
    主文所示之刑，並諭知易科罰金之折算標準。
據上論斷，應依刑事訴訟法第299條第1項前段，刑法第309條第1
項、第41條第1項前段，刑法施行法第1條之1，判決如主文。
本案經檢察官白覲毓到庭執行職務。
中　　華　　民　　國　　111 　年　　12　　月　　13　　日
                  刑事第十二庭  法　官  卓穎毓
以上正本證明與原本無異。
如不服本判決應於收受本判決後20日內向本院提出上訴書狀，並
應敘述具體理由。其未敘述上訴理由者，應於上訴期間屆滿後20
日內向本院補提理由書狀（均須按他造當事人之人數附繕本）「
切勿逕送上級法院」。 
　　　　　　　　　　　　　　　　書記官　黃郁淇
中　　華　　民　　國　　111 　年　　12　　月　　13　　日

附錄本案論罪科刑法條全文
中華民國刑法第309條
公然侮辱人者，處拘役或9千元以下罰金。
以強暴犯前項之罪者，處1年以下有期徒刑、拘役或1萬5千元以
下罰金。